【裁判字號】    95,訴,621
【裁判日期】    950728
【裁判案由】    偽造文書等
【裁判全文】
臺灣臺北地方法院刑事宣示判決筆錄       95年度訴字第621號
公  訴  人  臺灣臺北地方法院檢察署檢察官
被      告  甲○○
上列被告因偽造文書等案件，於中華民國九十五年七月二十八日
下午四時許，在本院第二法庭宣示判決，出席職員如下：
    審判長法  官  陳興邦
          法  官  吳秋宏
          法  官  劉素如
          書記官  劉甄庭
          通  譯  沈學秀
法官起立朗讀判決主文、犯罪事實要旨、處罰條文，及告以上訴
限制、期間並提出上訴狀之法院，且諭知記載其內容：
一、主  文：
    甲○○共同連續行使偽造私文書，足以生損害於公眾及他人
    ，處有期徒刑陸月，如易科罰金，以銀元參佰元即新臺幣玖
    佰元折算壹日，緩刑貳年；如附表所示之偽造印文均沒收。
二、犯罪事實要旨：
    甲○○、乙○○（另由本院為免訴判決）均係從事人力仲介
    相關行業，均明知向行政院勞工委員會（下稱勞委會）申請
    聘僱家庭外籍監護工，依規定受監護人應經合格醫院（公辦
    公營之公立醫院或經行政院衛生署評鑑合格之區域級以上醫
    院）之醫師開立「雇主申請聘僱家庭外籍監護專用診斷證明
    書」及「巴氏量表」，竟於民國九十一年間，分別與具有犯
    意聯絡、各欲申請外籍監護工之雇主即丁○○（由本院另行
    判決）、賴瑞錦、黃郁陵（以上二人均另由檢察官為緩起訴
    處分確定）等人，連續基於共同行使偽造私文書之犯意，而
    為下列犯行：
（一）甲○○、乙○○、丁○○明知丁○○之母親馮紀金治並不
      符合申請外籍監護工之資格，竟推由甲○○及乙○○辦理
      「雇主申請聘僱家庭外籍監護專用診斷證明書」、「巴氏
      量表」之取得事宜，甲○○即將自丁○○處取得之馮紀金
      治身分證影本、健保卡、病歷資料及新臺幣（下同）一萬
      五千元之費用交予乙○○轉交真實姓名年籍不詳之彭姓男
      子，於不詳時地蓋用偽刻之財團法人長庚紀念醫院林口醫
      學中心醫院（下稱林口長庚醫院）之診斷證明專用章，及
      魏國珍醫師、陳昱瑞院長之印章，並於病名、醫師囑言、
      巴氏量表上為不實記載、勾選後，偽造「雇主申請聘僱家
      庭外籍監護專用診斷證明書」及「巴氏量表」（即在雇主
      申請聘僱家庭外籍監護工專用診斷證明書之背頁），並在
      九十一年中旬交予乙○○轉交甲○○，甲○○於九十一年
      二月六日再將上開診斷證明文件，交由不知情之經緯人力
      開發股份有限公司（下稱經緯公司）臺北分公司業務員丙○○，持向勞委會提出家庭外籍監護工聘僱申請而行使之
      ，足以生損害於林口長庚醫院及勞委會審核外籍監護工案
      件之正確性。
（二）嗣甲○○、乙○○、賴瑞錦明知賴瑞錦之母親賴許招治並
      不符合申請外籍監護工之資格，亦推由甲○○及乙○○辦
      理「雇主申請聘僱家庭外籍監護專用診斷證明書」、「巴
      氏量表」之取得事宜，由甲○○將自賴瑞錦處取得之賴許
      招治身分證影本、健保卡、病歷資料及二萬五千元之費用
      交予乙○○轉交真實姓名年籍不詳之彭姓男子，於不詳時
      地蓋用偽刻之財團法人私立中國醫藥學院附設醫院（下稱
      中國醫藥學院）之診斷證明章，及林千琳醫師、林正介
      院長之印章，並於病名、醫師囑言、巴氏量表上為不實記
      載、勾選後，偽造「雇主申請聘僱家庭外籍監護專用診斷
      證明書」及「巴氏量表」（即在雇主申請聘僱家庭外籍監
      護工專用診斷證明書之背頁），並在九十一年中旬交予乙○○轉交甲○○，甲○○復於九十一年七月十八日，委由
      不知情之經緯公司業務員，將上開診斷證明文件，持向勞
      委會提出家庭外籍監護工聘僱申請而行使之，足以生損害
      於中國醫藥學院及勞委會審核外籍監護工案件之正確性。
（三）又甲○○、乙○○、黃郁陵明知黃郁陵之祖母梁李珠蘭並
      不符合申請外籍監護工之資格，仍由黃郁陵委由甲○○及
      乙○○辦理「雇主申請聘僱家庭外籍監護專用診斷證明書
      」、「巴氏量表」之取得事宜，由甲○○將自黃郁陵處取
      得之梁李珠蘭身分證影本、健保卡、病歷資料及購買偽造
      診斷證明書及巴氏量表之費用交予乙○○轉交真實姓名年
      籍不詳之彭姓男子，於不詳時地蓋用偽刻之秀傳紀念醫院
      之診斷書專用章，及該醫院之黃穎峰醫師、黃明和院長之
      印章，並於病名、醫師囑言、巴氏量表上為不實記載、勾
      選後，偽造「雇主申請聘僱家庭外籍監護專用診斷證明書
      」及「巴氏量表」（即在雇主申請聘僱家庭外籍監護工專
      用診斷證明書之背頁），並在九十一年中旬交予乙○○轉
      交甲○○，甲○○復於九十一年九月二十日，委由不知情
      之經緯公司業務員丙○○，將上開診斷證明文件，持向勞
      委會提出家庭外籍監護工聘僱申請而行使之，足以生損害
      於秀傳紀念醫院及勞委會審核外籍監護工案件之正確性。
三、處罰條文：
    刑法第二條第一項前段、修正前刑法第二十八條、第五十六
    條、第二百十六條、第二百十條、第四十一條第一項前段、
    刑法第七十四條第一項第一款、修正前刑法第二百十九條、
    修正前罰金罰鍰提高標準條例第二條、現行法規所定貨幣單
    位折算新臺幣條例第二條。
四、協商判決除有刑事訴訟法第四百五十四條之四第一項第一款
    於本訊問程序終結前，被告撤銷協商合意或檢察官撤回協商
    聲請者；第二款被告協商之意思非出於自由意志者；第四款
    被告所犯之罪非第四百五十五條之二第一項所定得以協商判
    決者；第六款被告有其他較重之裁判上一罪之犯罪事實者；
    第七款法院認應諭知免刑或免訴、不受理者情形之一，及違
    反同條第二項「法院應於協商合意範圍內為判決；法院為協
    商判決所科之刑，以宣告緩刑或二年以下有期徒刑、拘役或
    罰金為限」之規定者外，不得上訴。
五、本件如得上訴，而如不服本件判決，得自收受判決送達之日
    起十日內，向本院提出上訴書狀，上訴於第二審法院。
中    華    民    國    95    年    7     月    28    日
                    臺灣臺北地方法院刑事第一庭
                             書記官  劉甄庭
                       審判長法  官  陳興邦
以上正本證明與原本無異。
如不服本判決，應於判決送達後10日內向本院提出上訴狀 (應抄
附繕本)。
                             書記官  劉甄庭
中    華    民    國    95    年    7     月    28    日
附表：
一、「雇主申請聘僱家庭外籍監護工專用診斷證明書」上偽造之
    「財團法人長庚紀念醫院林口醫學中心診斷證明專用」印文
    二枚、「MA1674魏國珍聲字第013829號」印文二十二枚、「
    陳昱瑞診斷證明專用」印文一枚。
二、「雇主申請聘僱家庭外籍監護工專用診斷證明書」上偽造之
    「財團法人私立中國醫藥學院附設醫院診斷證明章」二枚、
    「醫師林千琳5699」印文十九枚、「林正介診斷書用章」印
    文一枚。
三、「雇主申請聘僱家庭外籍監護工專用診斷證明書」上偽造之
    「秀傳紀念醫院診斷書專用章」二枚、「秀傳醫師S185黃穎
    峰」印文二十一枚、「黃明和診斷書專用」印文一枚。


司法院資訊處製作；財團法人民間司法改革基金會備份。
